臺灣高等法院臺中分院刑事判決　　　　　　　　九十三年度上訴字第一五一九號
　　上　訴　人
　　即　被　告　甲○○
　　選任辯護人　黃茂松律師
右上訴人因違反槍砲彈藥刀械管制條例案件，不服臺灣彰化地方法院九十三年度訴字
第七八九號中華民國九十三年七月二十九日第一審判決（起訴案號：臺灣彰化地方法
院檢察署九十三年度調偵字第五九號），提起上訴，本院判決如左：
      主  文
原判決撤銷。
甲○○未經許可，持有可發射子彈具有殺傷力之改造手槍，處有期徒刑壹年肆月，併
科罰金新臺幣陸萬元，罰金如易服勞役，以新臺幣玖佰元即銀元參佰元折算壹日。緩
刑伍年，緩刑期內付保護管束。
扣案之仿ＣＯＬＴ廠半自動手槍製造之金屬玩具手槍換裝土造金屬槍管而成之改造手
槍壹枝（槍枝管制編號：0000000000）及該槍枝之彈匣壹個均沒收。
      事實及理由
一、犯罪事實：
    甲○○明知未經主管機關許可，不得持有可發射子彈、具有殺傷力之列管槍枝，
    竟仍於民國九十一年六月間某日，在台中市第一廣場，以新台幣二萬八千元之代
    價，向綽號「阿潘」姓名、年籍不詳之成年男子，購買可發射子彈具有殺傷力之
    仿ＣＯＬＴ廠半自動手槍製造之金屬玩具手槍換裝土造金屬槍管而成之改造手槍
    一枝（槍枝管制編號：0000000000）及該槍枝之彈匣一個，即未經許
    可持有該槍枝（含彈匣），並將該槍枝（含彈匣）放置在其彰化縣秀水鄉安東村
    枋林巷八弄六十二號住處。嗣於九十二年十二月九日晚上十時五分許，在彰化縣
    鹿港鎮○○路與海浴路口，因其兄鍾文展與施心惠間之細故，甲○○竟持前開改
    造手槍指著施心惠頭部，並徒手毆打施心惠離去後（涉嫌恐嚇及傷害部分，另經
    檢察官為不起訴處分），即將該槍枝（含彈匣）改藏放在彰化縣花壇鄉○○村○
    ○路之「內灣堂」之金爐旁。因施心惠於當日晚上即報警處理，警方隨即於翌日
    通知甲○○前往警局接受調查，甲○○乃於同年月十日上午至警局接受調查，於
    調查中坦承持有槍枝，而於同年月十日上午五時二十五分許，帶同員警前往「內
    灣堂」，並在「內灣堂」之金爐旁起出前開改造手槍一枝及該槍枝之彈匣一個。
二、認定犯罪事實所憑證據和理由：
    上訴人即被告甲○○（下稱被告）對於右揭事實除否認上開槍枝具有殺傷力外，
    餘均坦承不諱，核與被害人施心惠、黃妙意指訴及證人江明真、鍾文展證述情節
    相符，並有前開槍枝一枝（含彈匣）扣案可憑，而前開槍枝及彈匣經送內政部警
    政署刑事警察局鑑定結果，認槍枝（管制編號：0000000000號），係
    仿ＣＯＬＴ廠半自動手槍製造之金屬玩具手槍換裝土造金屬槍管而成之改造手槍
    ，機械性能良好，可擊發適用之子彈，認具殺傷力，此有該局九十三年一月十四
    日刑鑑字第０九二０二三九二六六號鑑驗通知書乙紙在卷可稽，此外復有驗傷診
    斷書一份及照片七幀在卷可稽，是以本件事證明確，被告犯行堪予認定。
三、對於被告辯解本院的判斷：
    被告辯護人為被告辯稱：前開改造手槍沒有來幅線，彈槽無法以撞針擊發，彈匣
    無法上膛裝填子彈射擊，沒有殺傷力，並請求將扣案之槍枝再送法務部調查局或
    軍方鑑定云云，經查：扣案之改造槍枝經本院於審理時當庭模擬檢視結果，該手
    槍從上可裝填子彈，可以上膛，有撞針，且可扣板機（見本院卷第六五頁），且
    該槍枝復經本院函請內政部警政署刑事警察局實射鑑定結果，該槍枝（管制編號
    ：0000000000）經實際裝填適用子彈（以玩具槍用金屬彈殼加裝底火
    片組合而成）進行試射，測得其動能為五二點九八焦耳，單位面積動能為一八七
    點三八焦耳／平方公分，業已超過二十焦耳／平方公分穿入人體皮肉層之殺傷力
    標準，據此該槍認具殺傷力，此有該局刑鑑字第０九三０二三四六九二號函可稽
    ，是被告辯護人上開所辯，顯屬無稽而不足採信，其聲請將扣案之槍枝再送其他
    單位鑑定，非惟浪費珍貴之司法資源，且有藉故拖延案件進行之嫌，故顯無將扣
    案之槍枝再送鑑定之必要，附此敘明。
四、撤銷改判的理由：
  (一)撤銷原判決的理由：
    按槍砲彈藥刀械管制條例業於民國九十四年一月二十六日經總統令修正公布，於
    同年月二十八日生效，將第十條、第十一條刪除，第八條修正為：「未經許可，
    製造、販賣或運輸鋼筆槍、瓦斯槍、麻醉槍、獵槍、空氣槍或第四條第一項第一
    款所定其他可發射金屬或子彈具有殺傷力之各式槍砲者，處無期徒刑或五年以上
    有期徒刑，併科新臺幣一千萬元以下罰金。」「未經許可，轉讓、出租或出借前
    項所列槍枝者，處五年以上有期徒刑，併科新臺幣一千萬元以下罰金。」「意圖
    供自己或他人犯罪之用，而犯前二項之罪者，處無期徒刑或七年以上有期徒刑，
    併科新臺幣一千萬元以下罰金。」「未經許可，持有、寄藏或意圖販賣而陳列第
    一項所列槍枝者，處三年以上十年以下有期徒刑，併科新臺幣七百萬元以下罰金
    。」「第一項至第三項之未遂犯罰之。」被告行為後法律有變更，經比較修正前
    後之法律，以修正前之槍砲彈藥刀械管制條例第十一條規定較有利於被告，應依
    刑法第二條第一項但書適用有利於被告之修正前槍砲彈藥刀械管制條例第十一條
    第四項規定。原審以被告罪證明確，予以論罪科刑，固非無見。惟原判決未及審
    酌槍砲彈藥刀械管制條例修正公布之情形，尚有可議之處。
  (二)自為判決的論罪科刑理由：
  (1)被告所為，觸犯修正前槍砲彈藥刀械管制條例第十一條第四項未經許可持有可發
    射子彈具有殺傷力之改造手槍罪。
  (2)爰審酌被告之素行、犯罪之動機、目的、手段、持有具殺傷力之改造手槍僅有一
    枝，雖有害於社會秩序安寧然尚未對社會治安造成重大影響、危害尚輕及其犯罪
    後之態度等一切情狀，量處如主文第二項所示之刑，並就併科罰金部分諭知易服
    勞役之折算標準。又被告前未曾受有期徒刑以上刑之宣告，有台灣高等法院被告
    全國前案紀錄表在卷可稽，且曾因病而手術切除脾臟，身體健康狀況欠佳，有診
    斷證明書可參，其經受此次刑之宣告教訓後，當知警惕守法，應無再犯之虞，本
    院認其所宣告之有期徒刑及併科罰金，以暫不執行為適當，併予宣告緩刑五年，
    並依其犯罪之情節，於緩刑期內付保護管束，以啟自新。
  (3)扣案可發射子彈具有殺傷力之仿ＣＯＬＴ廠半自動手槍製造之金屬玩具手槍換裝
    土造金屬槍管而成之改造手槍一枝（槍枝管制編號：0000000000）及
    該槍枝之彈匣一個，係屬違禁物，應依刑法第三十八條第一項第一款宣告沒收。
五、適用的法律：
  (一)刑事訴訟法第三百六十九條第一項前段、第三百六十四條、第二百九十九條第一
    項前段。
  (二)修正前槍砲彈藥刀械管制條例第十一條第四項，刑法第十一條前段、第二條第一
    項但書、第四十二條第二項、第七十四條第一款、第九十三條第一項、第三十八
    條第一項第一款，罰金罰鍰提高標準條例第二條，現行法規所定貨幣單位折算新
    臺幣條例第二條。
中      華      民      國    九十四    年      三      月     十五     日
                                   臺灣高等法院臺中分院刑事第九庭
                                審判長法  官　陳  筱  珮
                                               法　官　趙  春  碧
                                               法　官　張　國　忠
右正本證明與原本無異。
如不服本判決應於收受送達後十日內向本院提出上訴書狀，其未敘述上訴之理由者並
得於提起上訴後十日內向本院補提理由書（均須按他造當事人之人數附繕本）。
                                               書記官  林  玉  惠
中     華     民     國     九十四     年      三      月     十七      日
附錄法條：
修正前槍砲彈藥刀械管制條例第十一條第四項
未經許可，持有、寄藏或意圖販賣而陳列第一項所列槍砲者，處一年以上七年以下有
期徒刑，併科新臺幣七百萬元以下罰金。
                                                              　　　　　Ｆ
